【裁判字號】    98,易,2279
【裁判日期】    981026
【裁判案由】    竊盜
【裁判全文】
臺灣板橋地方法院刑事判決              98年度易字第2279號
公  訴  人  臺灣板橋地方法院檢察署檢察官
被      告  丙○○
                    （另案於臺灣臺北監獄執行中）
上列被告因竊盜案件，經檢察官提起公訴（98年度偵字第22664
號），被告於準備程序中就被訴事實為有罪之陳述，經告知簡式
審判程序之旨，並聽取當事人之意見後，本院合議庭裁定由受命
法官獨任進行簡式審判程序，判決如下：
    主  文
丙○○竊盜，累犯，處有期徒刑肆月，如易科罰金，以新臺幣壹
仟元折算壹日；又竊盜，累犯，處有期徒刑肆月，如易科罰金，
以新臺幣壹仟元折算壹日。應執行有期徒刑陸月，如易科罰金，
以新臺幣壹仟元折算壹日。
    事  實
一、丙○○前於民國94年間因竊盜案件，經臺灣基隆地方法院以
    94年度易緝字第18號判處有期徒刑7 月確定，復於95年間因
    竊盜案件，經同法院以95年度易緝字第21號判處有期徒刑8
    月，上訴後經臺灣高等法院以95年度上易字第1874號撤銷改
    判處有期徒刑1 年確定，嗣經臺灣高等法院以96年度聲減字
    第669 號（起訴書誤載為第234 號）裁定減為有期徒刑6 月
    確定，上開2 案接續執行，於96年7 月16日縮刑期滿執行完
    畢。詎猶不知悔改，意圖為自己不法之所有，分別為下列竊
    盜犯行：
  (一)於98年8 月9 日19時50分許，在臺北縣板橋市○○路○ 段87
    巷旁之地下停車場，見楊秀萍所有、甲○○使用之車牌號碼
    3B—5753號自用小客車停放該處，遂撿拾該停車場內之磚塊
    1 個，敲破前開車輛之左後車窗（毀損部分未據告訴），進
    而竊取置於車內之高速公路回數票10張、新臺幣（下同）20
    0 元及遙控器2 個，得手後逃離現場，並將現金200 元花用
    殆盡，遙控器2 個則隨意丟棄。
  (二)於98年8 月12日20時23分許，在臺北縣板橋市○○路○ 段97
    號之地下3 樓停車場，見乙○○所有之車牌號碼5T—1566號
    自用小客車停放該處，遂撿拾該停車場內之磚塊1 個，敲破
    前開車輛之右後車窗（毀損部分未據告訴），進而竊取置於
    車內之零錢20元及遙控器2 個，得手後逃離現場，並將現金
    20元花用完畢，遙控器2 個則隨意丟棄。嗣於同年月17日9
    時20分許，因另案通緝，為警在臺北縣板橋市○○○路與重
    慶路口查獲，並在丙○○身上起出竊得之高速公路回數票10
    張（已發還甲○○），而悉上情。
二、案經甲○○及乙○○訴由臺北縣政府警察局板橋分局移送臺
    灣板橋地方法院檢察署檢察官偵查起訴。
    理  由
一、本件被告丙○○所犯為死刑、無期徒刑、最輕本刑為3 年以
    上有期徒刑以外之罪，且非高等法院管轄第一審之案件，於
    本院準備程序進行中，被告就被訴事實為有罪之陳述，經告
    知被告簡式審判程序之旨，並聽取公訴人及被告之意見後，
    本院合議庭裁定由受命法官獨任進行簡式審判程序，合先敘
    明。
二、上揭犯罪事實，業據被告迭次於警詢、偵查及本院審理時坦
    承不諱，核與告訴人甲○○及乙○○於警詢中所述之失竊情
    節相符，並有臺北縣政府警察局板橋分局搜索筆錄、扣押物
    品目錄表、贓物認領保管單各1 份、車籍查詢－基本資料詳
    細畫面2 份、贓物照片1 張及監視器翻拍照片4 張存卷可稽
    ，足見被告上開自白，核與事實相符。本案事證明確，被告
    犯行洵堪認定，應予依法論科。
三、按刑法第321 條第1 項第3 款攜帶兇器竊盜罪，所稱之兇器
    ，乃依一般社會觀念足以對人之生命、身體、安全構成威脅
    ，而具有危險性之「器械」而言，而磚塊、石頭乃自然界之
    物質，尚難謂為通常之「器械」，從而持磚塊、石頭砸毀他
    人車窗竊盜部分，尚難論以攜帶兇器竊盜罪（最高法院92年
    度臺非字第38號判決意旨可資參照）。是核被告所為，係犯
    刑法第320 條第1 項之竊盜罪，公訴意旨認被告係犯刑法第
    321 條第1 項第3 款之攜帶兇器加重竊盜罪，尚有未洽，惟
    其基本社會事實同一，爰依法變更起訴法條。被告先後2 次
    竊盜犯行，犯意各別，行為互殊，被害人不同，應予分論併
    罰。又被告曾受前揭犯罪事實欄所載之犯罪科刑及有期徒刑
    執行情形，有臺灣高等法院被告前案紀錄表在卷可參，其於
    受有期徒刑之執行完畢後，5 年以內故意再犯本件有期徒刑
    以上之2 罪，均為累犯，各應依刑法第47條第1 項之規定加
    重其刑。爰審酌被告正值青壯，不思以正途賺取所需，竟圖
    不勞而獲，多次竊取他人之物，缺乏對他人財產權應予尊重
    之觀念，行為實有不當，兼衡其犯罪動機、目的、手段及素
    行狀況，並念及其犯後坦承犯行，態度良好，且所竊得之財
    物價值非鉅等一切情狀，分別量處如主文所示之刑，並均諭
    知易科罰金之折算標準，暨定其應執行之刑及諭知易科罰金
    之折算標準。至被告用以行竊之磚塊2 個，未據扣案，且係
    被告隨手撿拾，並無證據足認確係被告所有，爰不另為沒收
    之諭知。另公訴人雖以被告顯有竊盜之習慣，聲請依竊盜犯
    贓物犯保安處分條例之規定，宣告被告令入勞動場所強制工
    作等語，然本院就被告上開犯行，既已審酌被告犯罪之一切
    情狀，判處被告各應執行有期徒刑4 月，並定應執行有期徒
    刑6 月，則依上開條例第2 條第4 項「應執行之刑未達1 年
    以上者，不適用本條例」之規定，當無另行宣告被告令入勞
    動處所強制工作之餘地，附此敘明。
據上論斷，應依刑事訴訟法第273 條之1 第1 項、第299 條第1
項前段、第300 條，刑法第320 條第1 項、第47條第1 項、第41
條第1 項前段、第51條第5 款，刑法施行法第1 條之1 第1 項、
第2 項前段，判決如主文。
本案經檢察官黃怡華到庭執行職務。
中    華    民    國    98    年    10    月    26    日
                  刑事第十五庭  法  官  廖欣儀
以上正本證明與原本無異。
如不服本判決應於收受判決後10日內向本院提出上訴書狀，並應
敘述具體理由。其未敘述上訴理由者，應於上訴期間屆滿後20日
內向本院補提理由書（均須按他造當事人之人數附繕本）「切勿
逕送上級法院」。
                                書記官  蕭佩宜
中    華    民    國    98    年    10    月    26    日
附錄本案論罪科刑法條全文：
中華民國刑法第320條
意圖為自己或第三人不法之所有，而竊取他人之動產者，為竊盜
罪，處5 年以下有期徒刑、拘役或5 百元以下罰金。
意圖為自己或第三人不法之利益，而竊佔他人之不動產者，依前
項之規定處斷。
前二項之未遂犯罰之。


司法院資訊處製作；財團法人民間司法改革基金會備份。
